臺灣新竹地方法院民事裁定　　　　　　
111年度抗字第42號
抗  告  人  吳淑玲  
相  對  人  陳竣宏  
上列抗告人因與相對人間聲請本票裁定准予強制執行事件，抗告
人對於本院中華民國111年6月14日111年度票字第372號裁定提起
抗告，本院裁定如下：
    主  文
抗告駁回。
抗告程序費用由抗告人負擔。
    理  由
一、按執票人向本票發票人行使追索權時，得聲請法院裁定後強
    制執行，票據法第123 條定有明文。本票執票人，依前開規
    定，聲請法院裁定許可對發票人強制執行，性質上係屬非訟
    事件，此項聲請之裁定及抗告法院之裁定，僅依非訟事件程
    序以審查強制執行許可與否，並無確定實體上法律關係存否
    之效力，如發票人就票據債務之存否有爭執時，應由發票人
    另提起確認之訴，以資解決，殊不容於裁定程序中為此爭執
    ( 最高法院57年臺抗字第76號、56年臺抗字第714 號判例意
    旨參照 )。
二、相對人於原審聲請意旨略以：相對人執有抗告人簽發如附表
    所示，並免除作成拒絕證書之本票二紙(下稱系爭本票)。詎
    經相對人提示系爭本票竟未獲付款，為此提出系爭本票二紙
    ，聲請裁定准許強制執行等語。
三、抗告意旨略以：抗告人目前與相對人協商還款中，為此提起
    抗告，求予廢棄原裁定、相對人之聲請駁回等語。
四、經查：相對人於原審主張之上揭事實，業據提出系爭本票二
    紙為證，原審就系爭本票為形式上之審查，認系爭本票並無
    欠缺本票應記載之事項，而為准予強制執行之裁定，經核並
    無違誤。至抗告人所稱目前與相對人協商還款中等情，既未
    提出相關證據資料證明已與相對人達成還款協議，及相對人
    允諾不再對於抗告人行使票據上權利，即難在本件非訟程序
    加以審究。從而，由系爭本票票載內容既堪認形式上相對人
    有此票據請求權存在，原審為形式審查後據以裁定准予強制
    執行，並無不當，抗告意旨仍指摘原裁定不當，求予廢棄，
    委無理由，應予駁回。
五、據上論結，本件抗告為無理由，爰依非訟事件法第46條、第
    21條第2項、第24條第1項，民事訴訟法第495條之1第1 項、
    第449條第1項、第95條、第78條，裁定如主文。
中　　華　　民　　國　　111 　年　　8 　　月　　19　　日
                民事第二庭　審判長法　　官　 鄭政宗
                                  法　　官　 陳麗芬丽
                                  法　　官　 王佳惠
以上正本係照原本作成。
如不服本裁定，僅得於收受本裁定正本送達後10日內，以適用法
規顯有錯誤為理由，向本院提出再抗告狀，（須附繕本一份及繳
納再抗告裁判費新台幣1,000元）。
中　　華　　民　　國　　111 　年　　8 　　月　　19　　日
                                  書 記 官　 黃伊婕
　　　　　　　　　　　　　　　　　　　
附表：    111年度抗字第000042號   編號 發票日 票面金額 到期日 利息起算日 本票號碼 備考   ︵新台幣︶  ︵至清償日止︶   001 111年4月5日 1,500,000元 111年6月5日 111年6月6日 WG0000000  002 111年4月5日 6,642,000元 111年6月5日 111年6月6日 WG0000000